【裁判字號】    97,簡上,364
【裁判日期】    980311
【裁判案由】    損害賠償
【裁判全文】
臺灣臺北地方法院民事判決             97年度簡上字第364號
上  訴  人  彰紀有限公司
                      2樓
法定代理人  甲○○
                      2樓
被上訴人    乙○○
上列當事人間請求損害賠償事件，上訴人對於中華民國97年4 月
15日臺灣臺北地方法院臺北簡易庭96年度北簡字第15035號第一
審判決提起上訴，本院於98年2月18日言詞辯論終結，判決如下
：
    主  文
上訴駁回。
第二審訴訟費用由上訴人負擔。
    事實及理由
一、上訴人起訴主張：被上訴人因開設網路商店，與上訴人簽訂
    網路交易平台租用契約，承租「迪卡龍網上交易平台」（下
    稱系爭平台）以進行網路商業交易活動，金流方式為消費者
    購買網路商店之貨物後，藉由線上交易平台以刷卡方式付費
    ，上訴人即依消費者之刷卡資料向銀行請款，並將貨款扣除
    必要費用後，轉付予被上訴人，被上訴人有管理自己網路商
    店之完整權限，得以取得客戶之個人資料與訂單明細。在整
    個消費過程中，被上訴人是唯一可取得訂購者聯絡資料且能
    與訂購者聯繫之人。詎被上訴人於簽訂租用契約後，竟發生
    數起疑似消費者以盜刷方式於系爭平台刷卡消費購買其網路
    商店所提供之商品，經上訴人通知被上訴人遭盜刷事件，請
    其協助處理，然被上訴人未提出貨運公司收件人以證明其已
    履行交貨義務，亦未提出足以表彰特約商店已依電腦網路交
    易履行交貨義務之憑證，是被上訴人恐有勾串他人以盜刷之
    方式行詐騙之行為，爰依侵權行為及不當得利之法律關係請
    求被上訴人給付新台幣（下同）179,980元。
二、被上訴人則以：被上訴人所使用之網站及軟體均係向上訴人
    所承租，由上訴人提供，且網站功能並無線上刷卡紀錄及買
    家刷卡資料，所有資料均由上訴人一手管理，線上刷卡均由
    上訴人審核通過，通知被上訴人後，被上訴人才出貨，被上
    訴人自無侵權行為及不當得利等語資為抗辯。
三、原審為上訴人敗訴之判決，上訴人不服，提起本件上訴，並
    聲明：(一)原判決廢棄。(二)被上訴人應給付179,980元及自起
    訴狀繕本送達被上訴人之翌日起至清償日止，按年息5%計算
    之利息。被上訴人則聲明：駁回上訴。
四、兩造不爭執之事項：
    被上訴人因開設網路商店，與上訴人簽訂網路交易平台租用
    契約，承租系爭平台以進行網路商業交易活動，金流方式為
    消費者購買網路商店之貨物後，藉由線上交易平台以刷卡方
    式付費，上訴人即依消費者之刷卡資料向銀行請款，並將貨
    款扣除必要費用後，轉付予被上訴人。
五、得心證之理由：
    按當事人主張有利於己之事實者，就其事實有舉證之責任，
    民事訴訟法第277條前段定有明文。本件上訴人主張被上訴
    人有勾串他人以盜刷之方式進行詐騙乙節，為被上訴人所否
    認，而上訴人所提出之交易紀錄清單、刷卡爭議通知單、爭
    交易通知紀錄表、爭議交易退款單等文件，至多僅能證明確
    有其所述之盜刷信用卡情事，惟尚無從證明被上訴人有勾串
    他人以盜刷方式進行詐騙消費之事實。又被上訴人抗辯稱：
    其向上訴人承租系爭平台，線上刷卡部分均是由上訴人審核
    通過並通知其後，其才出貨等情，已據其提出交易出貨單及
    email紀錄表等件為證，且為上訴人所不否認，堪予採信。
    是被上訴人既已出貨，有其交易出貨單附卷可稽，上訴人自
    亦未證明被上訴人有何不當得利之情事。從而，上訴人依侵
    權行為及不當得利之法律關係，請求被上訴人賠償179,980
    元之損害，為無理由，應予駁回。原審因而為上訴人敗訴之
    判決，並無不合。上訴意旨指摘原判決不當，求予廢棄改判
    ，為無理由，應予駁回。上訴人雖聲請調查被上訴人所提出
    之出貨單簽收人是否為訂貨人本人，欲證明其所主張之款項
    均為盜刷，惟兩造就盜刷事實本身並無爭執，爭點僅在上訴
    人得否依侵權行為或不當得利之法律關係請求被上訴人負擔
    此部分之款項，是該證據及其他本院未予論列之證據，核無
    調查及審酌之必要，併此敘明。
六、據上論結，本件上訴為無理由，依民事訴訟法第436條之1第
    3項、第449條第1項、第78條，判決如主文。
中    華    民    國    98    年    3     月    11    日
                 民事第二庭    審判長法  官  朱漢寶
                                     法  官  陳雯珊
                                     法  官  歐陽漢菁
以上正本係照原本作成
本判決不得上訴
中    華    民    國    98    年    3     月    11    日
                                      書記官  吳貞瑩


司法院資訊處製作；財團法人民間司法改革基金會備份。
